【裁判字號】    89,訴,1015
【裁判日期】    890523
【裁判案由】    搶奪
【裁判全文】
台灣台中地方法院刑事判決                        八十九年度訴字第一一五號
    公  訴  人  台灣台中地方法院檢察署檢察官
    被      告  甲○○
右列被告因搶奪案件，經檢察官提起公訴（八十九年度偵字第三七三八號），本院判
決如左：
    主  文
甲○○連續意圖為自己不法之所有，而搶奪他人之動產，處有期徒刑壹年陸月。
    事  實
一、甲○○因失業缺錢花用，竟基於意圖為自己不法所有之概括犯意，連續於附表所
    示之時間、地點，或佯裝進入商店欲買東西，而於結帳時趁店員打開櫃台收銀機
    而不及抗拒之際，迅速動手搶奪收銀機內之現金（如附表編號一、二，又附表編
    號二之犯罪時間為當日中午十二時五十分許，公訴人誤載為下午十二時五十分許
    ），或佯裝進入商店欲買東西，而於結帳時，令被害人打開櫃台收銀機，趁被害
    人不及抗拒之際，迅速動手搶奪收銀機內之現金（如附表編號三），或進入店內
    時，即直接跳入櫃台，趁被害人不及抗拒之際，迅速動手搶奪置於收銀機底下之
    三盤新台幣（下同）十元之硬幣（如附表編號四）後，隨即駕駛車號ＪＪＳ－三
    八０號機車逃逸，嗣警依被害人之指認，循線查獲該車係甲○○所使用，而於民
    國八十九年三月四日十九時許，在台南縣東山鄉東山村北勢二六七號拘提甲○○
    到案。
二、案經台中縣警察局烏日分局報請臺灣臺中地方法院檢察署檢察官偵查起訴。
    理  由
一、訊據被告甲○○矢口否認有右揭犯行，辯稱：因伊祖母生病住院，伊乃騎乘上開
    機車至台中照顧祖母，後因祖母於八十八年十月過世，伊即回台南，附表所示之
    搶奪犯行與伊無關，而伊於警訊時曾遭警刑求云云。
二、惟查，右揭事實業據被告於警訊及第一偵訊時坦承不諱（見偵查卷第九頁背面、
    第十頁正面、第三十三頁背面、第三十四頁正面），核與被害人丁○○、丙○○
    、己○○、戊○○等人於警訊及本院審理中證述之情節相符（見偵查卷第十一之
    一頁至二十頁，本院卷第三十一、三十二頁）。而被告當初經警至台南縣依法拘
    捕到，拘回警察局後，即在隔間之指認室偵訊，並由被害人在隔間室外面指認，
    本件證據確鑿，完全依法訊問，並無刑求等語，業據證人即製作警訊筆錄之員警
    乙○○於本院審理中結證屬實（見本院卷第三十一頁），且被告進入看守所時，
    除左手及腰部有舊傷疤外，餘均正常無新傷痕等情，亦有台中看守所八十九年五
    月四日（８９）中所太總第一四八二號函暨所附被告健康檢查表一份在卷可稽（
    見本院卷第二十四、二十五頁），足徵被告上述所辯稱均屬事後卸責之詞，不足
    採信，本件事證明確，被告之犯行應堪認定。
三、核被告所為係犯刑法第三百二十五條第一項之搶奪罪。被告前後多次所為，時間
    緊接，犯罪構成要件相同，顯係基於概括之犯意為之，為連續犯，應依刑法第五
    十六條之規定以一罪論，並加重其刑。爰審酌被告並無不良素行、犯罪之動機、
    目的、手段，犯罪所生之危害不大（最多一次所得為八千元）、犯罪後之態度等
    一切情狀，量處如主文所示之刑。
據上論斷，應依刑事訴訟法第二百九十九條第一項前段，刑法第五十六條、第三百二
十五條第一項，判決如主文。
中    華    民    國    八十九    年        五      月      二十三      日
                                  台灣台中地方法院刑事第二庭
                                      法  官    蔡  名  曜
右正本證明與原本無異。
如不服本判決，應於送達後十日內向本院提出上訴狀(須附繕本)，上訴於台灣高等
法院台中分院。
                                      書記官
中    華    民    國    八十九    年        五      月      二十四      日
附錄論罪科刑法條
刑法第三百二十五條第一項
意圖為自己或第三人不法之所有，而搶奪他人之動產者，處六月以上五年以下有期徒
刑。


司法院資訊處製作；財團法人民間司法改革基金會備份。
